Nivaldo Marques do Amaral de Oliveira

Casado, brasileiro, 30 anos

Rua 18, 376 - Estância Velha / Canoas - RS

Tel. residencial: (51) 3077-8034

Celular: (51) 9909.3402

E-mail: ni.marques@gmail.com

Resumo profissional

Profissional com excelente capacidade de aprendizado, facilidade de adaptação a diferentes ambientes de trabalho e de integração com colegas. Nove anos de experiência na área de tecnologia da informação, tendo como especialidade a área de consultoria e administração de servidores.

Formação

Gestão de TI – Uniasselvi

Cursando - Previsão de conclusão: 01/2016

Experiência Profissional

Sispro S.A.

03/2009 - Atualmente

Analista de Suporte Técnico Pleno

Instalação e Configuração de SQL Server, configuração do IIS, manutenção de usuário no Active Directory, configuração da ferramenta GO-Global, administração do ambiente ASP (Application Service Provider), implantação do módulo de NFe, atendimento a clientes no Brasil e exterior (Angola/ África), criação de usuários no ZftpServer, controle dos certificados digitais dos clientes, elaboração de topologia.

Sicredi

09/2008 - 03/2009

Assistente de Processamento

Atendimento a cooperativas de crédito, Controle do fluxo de informações na empresa, elaboração de rotinas de processamento de dados.

Sispro S.A.

10/2005 - 09/2008

Consultor de TI

Atendimentos a cliente, a fim de montar a melhor maneira de instalar os Sistemas de ERP da Empresa, elaboração de topologias, instalação e configuração do Sistema ERP.

CDL POA – Câmara de Dirigentes Lojistas

07/2003 - 10/2005

Analista de TI

Suporte técnico para todo o Rio Grande do Sul, configuração de modem Adsl, Configuração de LAN e WAN, suporte a windows (9x, 2000 Server, XP Home, XP Pro e

2003 Server), controle de FTP, elaboração de planilhas, formatação de computadores, cabeamento de rede.

Idiomas

Inglês - Básico

Conhecimento

Microsoft SQL Server
Windows Server 2003 / 2008 / 2012
Windows XP / 7 / 8
VMware
Cloud Computing
Virtualização
Oracle
Delphi
C++
Unix

Projeto

Linux

- Nova Cimangola (África)

Alocado por 2 meses em um cliente na África, tive a experiência de fazer a implementação e instalação do Sistema da Sispro, e treinamento para os funcionários da 'Nova Cimangola', em Angola.